# 政府补助产生的不征税收入

提问人：远方的天空 123 时间：2016-07-04 14:01:57
陈版，有个问题请教一下，与收益相关的政府补助为 100 万，企业利用这 100 万当期产生费用支出，根据税法规定，不征税收入所产生的费用也不能在税前扣除，需要纳税调增，综合来看对所得税无影响，但是如果还补助是补偿以前年度的支出，作为不征税收入，进行纳税调减，是不是就没有对应的费用需要纳税调增了呢，多谢陈版！

回答人：chenyiwei
此问题为税务专业问题，建议咨询税务专业人士。我个人意见是：如果不征税收入确实存在此类情况的，则直接对其收到时计入应纳税所得额即可，即因为后续不再有费用递延发生，相应地其纳税义务也就不能再递延。